# Maria Benedita Moreira dos Santos

Cuidadora

### CONTATO







(12) 99651-5573

moreira.bene@hotmail.com

### **PERFIL**

Sou uma cuidadora profissional há mais de 20 anos. Tenho 53 anos de idade e tenho experiência em cuidar de pessoas com diferentes condições de saúde, como Alzheimer,

Parkinson/doença de Levi e câncer. Atualmente, estou auxiliando um paciente com demência, oferecendo-lhe apoio e cuidados adequados. Busco oportunidade para desenvolver minhas habilidades como cuidadora, usando o dom gratuito de cuidar que recebi de Deus e a experiência que adquiri ao longo dos anos. Sou uma pessoa dedicada, responsável e amorosa, que gosta de ajudar os outros e fazer a diferença em suas vidas.

## **EXPERIÊNCIA**

#### Paciente domiciliar Portadora de Alzheimer 2019 - 2020

Cuidar de um paciente com Alzheimer requer atenção, carinho e conhecimento. É preciso oferecer um ambiente seguro e estimulante, seguir uma rotina saudável e comunicar-se de forma clara e positiva. Também é importante observar as mudanças do paciente, buscar apoio profissional e cuidar de si mesmo.

Contato para referências: Sandra Vilhena 12 98139-0049

#### Paciente domiciliar oncológico em fase terminal | 2020 -2021

Cuidar de um paciente com câncer terminal requer atenção, carinho e conhecimento. É preciso oferecer um ambiente seguro e confortável, controlar a dor e os sintomas, e dar apoio psicológico, social e espiritual. Também é importante comunicar-se bem, respeitar a vontade e os direitos do paciente, e preparar-se para a morte e o luto.

Contato para referências: Patrícia 12 98851-8168

#### Paciente domiciliar portador de Parkinson | 2022 - 2023

Cuidar de um paciente com Parkinson requer atenção, carinho e conhecimento. É preciso oferecer um ambiente seguro e confortável, controlar os sintomas e dar apoio psicológico, social e espiritual. Também é importante estimular o cérebro e as interações sociais, seguir uma rotina saudável e comunicar-se bem.

Contato para referências: Francisco 12 99799-6210

# FORMAÇÃO

#### **ENSINO MÉDIO**

EE Cel Eduardo Jose de Camargo | 2000

## **CURSOS E CERTIFICADOS**

#### Curso Livre em Cuidador de Idosos

IEP - Santa Casa de São Jose dos Campos - SP

#### Curso de Brigada de Incendio

GODOI Consultoria e treinamento - São José dos Campos - SP